臺灣高雄地方法院刑事判決　　　　　　　96年度訴字第1594號
公　訴　人　臺灣高雄地方法院檢察署檢察官
被　　　告　乙○○原名張庭芳.
上列被告因偽造文書等案件，經檢察官提起公訴（95年度偵緝字
第3257號），本院判決如下：
    主  文
乙○○連續犯行使偽造私文書罪，處有期徒刑壹年陸月，減為有
期徒刑玖月，如附表二備註欄所示之物，沒收之；又犯誹謗罪，
處有期徒刑月，減為有期徒刑壹月又拾伍日。應執行有期徒刑
拾月，如附表二備註欄所示之物，沒收之。
    事  實
一、乙○○基於意圖為自己不法所有及行使偽造文書之概括犯意
    ，先後於附表一所示時間，向其就讀高雄市私立三信家事商
    業職業學校時之同班同學甲○○，佯稱如附表一所示投資同
    宏公司須繳交投資款、保證金或代辦費等事宜，使甲○○陷
    於錯誤而依乙○○之指示，分別以附表一所示方式，交付現
    金合計新台幣（下同）337 萬7 千元予乙○○。而乙○○為
    掩飾或遂行附表一所示各該詐欺犯行，復先後於附表二所示
    時間，以附表二所列方式偽造如附表二所示之私文書，並將
    附表二所列偽造之私文書，以傳真或郵寄之方式出示予甲○
    ○而行使之，均足以生損害於甲○○及附表二所列之李育娟
    等人。
二、嗣甲○○查覺受騙，於93年9 月13日前往高雄市政府警察局
    刑警大隊報案，乙○○甚為不滿，竟另基於意圖散佈於眾而
    指摘誹謗甲○○之犯意，於93年10月5 日下午2 時許，撥打
    電話至甲○○任職之達海公司，利用達海公司老闆洪耀麟及
    員工李顰霞接聽之機會，向洪耀麟、李顰霞指謫傳述稱：「
    甲○○侵占公款」之足以損害於甲○○名譽之事。
三、案經甲○○訴由臺灣高雄地方法院檢察署檢察官偵查起訴。
    理  由
壹、程序部分：
一、按被告以外之人（包括證人、鑑定人、告訴人、被害人及共
    同被告等）於審判外之陳述雖不符刑事訴訟法第159 條之1
    至之4 等四條之規定，而經當事人於審判程序同意作為證據
    ，法院審酌該言詞陳述或書面陳述作成時之情況，認為適當
    者，亦得為證據；當事人、代理人或辯護人於法院調查證據
    時，知有刑事訴訟法第159 條第1 項不得為證據之情形，而
    未於言詞辯論終結前聲明異議者，視為有前項之同意，同法
    第159 條之5 定有明文。立法意旨在於傳聞證據未經當事人
    之反對詰問予以核實，原則上先予排除。惟若當事人已放棄
    反對詰問權，於審判程序中表明同意該等傳聞證據可作為證
    據；或於言詞辯論終結前未聲明異議，基於尊重當事人對傳
    聞證據之處分權，及證據資料愈豐富，愈有助於真實發見之
    理念，且強化言詞辯論主義，使訴訟程序得以順暢進行，上
    開傳聞證據亦均具有證據能力。本件證人林岱宏於警詢中之
    陳述，其性質雖屬傳聞證據，惟其未再於本院審理中為陳述
    ，且查無符合同法第159 條之1 至之4 等前四條之情形，而
    其所為之上開警詢筆錄內容，業經當事人於審判程序同意作
    為證據（本院審理時予以提示並告以要旨，且各經檢察官、
    及被告等人表示意見。被告並於本院準備程序中明示不爭執
    上開證人供述之證據能力），本院審酌上開筆錄作成時，證
    人林岱宏未遭受任何施壓或干擾，亦無不當取供之情形，認
    為以之作為本案之證據亦屬適當，依上開規定，證人林岱宏
    於警詢中之證言自具有證據能力。
二、證人洪耀麟於檢察官偵訊中之證詞，業均依法具結，且被告
    不爭執其證據能力，復依上開一、(一)部分之說明，證人洪耀
    麟於偵查中之證詞均有證據能力。
三、證人曹志宇、張黃碧玉於94年3 月22日，在本院民事庭94年
    度鳳簡移調字第16 0號言詞辯論中之證詞，均具證據能力：
    按被告以外之人於審判外向法官所為之陳述，得為證據，刑
    事訴訟法第159 條之1 第1 項定有明文。立法理由係認被告
    以外之人之陳述係在法官面前為之，因其任意陳述之信用性
    已受確定保障之情況下所為，自得作為證據。不問係本案或
    其他刑事案件之羈押訊問期日、勘驗期日、準備程序期日、
    審理期日或民事事件、行政訴訟程序，凡係在普通法院法官
    面前所為之陳述，均具有證據能力。是本案證人曹志宇、張
    黃碧玉，於上開期日在本院民事庭審理時，向法官所為之證
    述，在其任意陳述之信用性無疑之情況下，依法均得作為證
    據。
貳、實體部分：
一、訊據被告於本院審理中，矢口否認有何詐欺、行使偽造私文
    書及誹謗犯行，辯稱：伊並沒有介紹告訴人投資，也沒有向
    告訴人以投資之事由，收取任何款項，亦未打電話至告訴人
    任職之公司，實際上是因為告訴人侵占公款之事為伊所知悉
    ，告訴人才會於附表一編號4 、6 所示時間，各支付75萬元
    給伊當作封口費等語，經查：
  (一)被告先後於附表一所示時間，向告訴人佯稱如附表一所示投
    資同宏公司須繳交投資款、保證金或代辦費等事宜，使告訴
    人陷於錯誤而依被告指示，分別以附表一所示方式，交付現
    金合計337 萬7 千元予被告。而被告為掩飾或遂行附表一所
    示各該詐欺犯行，復先後於附表二所示時間，以附表二所列
    方式偽造如附表二所示之私文書，並將附表二所列偽造之私
    文書，以傳真或郵寄之方式出示予告訴人而行使之等情，業
    經證人即告訴人於本院審理中證述明確（參本院卷第77頁至
    第86頁），並有如附表二所示之文書及如附表三所示被告傳
    簡訊指示告訴人匯款及告訴人依指示匯款予被告之匯款書等
    在卷可參（附表三之各該證據可證明事項，詳如附表三備註
    欄所載）。
  (二)又告訴人於附表一編號4 、編號6 所示時間遭人傳送簡訊詐
    騙，對方所使用之0000000000及0000000000電話門號，均係
    被告所申辦，有泛亞電信股份有限公司95年3 月13日泛警09
    508162號函暨附件（參94他字第904 號卷第105 頁、第106
    頁）及和信電信股份有限公司傳真1 紙（參94年度他字904
    號卷第28頁）在卷可參，上開簡訊衡情應係被告所傳送無訛
    ，而證人林岱宏、曹志宇對附表一編號4 、編號6 之事情均
    不知情乙節，亦據證人林岱宏於警詢中；證人曹志宇於本院
    94年度鳳簡移調字第160 號案件言詞辯論中證證述明確（參
    警刑六字第08940020074 號卷第11頁至第13頁、本院94年度
    鳳簡移調字第160 號第31頁），顯然簡訊中被告所稱委託林
    岱宏處理贖回告訴人投資款項云云，均係被告為詐騙告訴人
    款項所行捏造，此情益證證人即告訴人上開所證應堪屬實。
  (三)而附表二編號1 所示之文書，雖載明告訴人於渣打銀行開立
    存款帳戶，並出具對帳單與告訴人，然經向渣打銀行查詢結
    果，告訴人於渣打銀行並未開立任何帳戶，有該銀行94年6
    月16日（94）渣存字第0609號函乙份在卷可憑（參94他字90
    4 號卷第57頁），附表二編號1 之文書自係偽造無疑；附表
    二編號2 至10所示同宏公司之文件，其出具日期係從90年4
    月間起，至93年8 月間止，然經查詢有關同宏國際有限公司
    之資料顯示，設址於台北市○○區○○路87號11樓之同宏國
    際有限公司業與87年11月20日解散登記；設址於桃園縣中壢
    市○○○街24號之同宏國際有限公司則於89年1 月27日設立
    登記，並於91年9 月20日解散登記，有公司登記基本資料查
    詢表在卷可憑（參94他字第904 號卷第46頁、第52頁），上
    開登記為同宏國際有限公司之二家公司，皆無從於附表二編
    號2 至10所示之時間，發出各該文書，則以同宏公司名義發
    出之各該文書，顯係偽造乙節，亦堪認定。
  (三)又被告於93年10月5 日下午2 時許，撥打電話至告訴人任職
    之達海公司，利用達海公司老闆洪耀麟及員工李顰霞接聽之
    機會，向洪耀麟、李顰霞指謫傳述稱：「甲○○侵占公款」
    之足以損害於甲○○名譽之事乙節，業經被告於本院準備程
    序中自承不諱（參本院卷第17頁），核與證人即達海公司負
    責人洪耀麟於檢察官偵訊中所證相符（參94他字第904 號卷
    第117 頁），此部分之事實至堪認定。
  (四)至被告雖以前詞置辯，惟告訴人任職於達海公司，並未有何
    侵占公款之事實，業據達海公司老闆洪耀麟於檢察官偵訊中
    證述明確（參94他字第904 號卷第117 頁），被告辯稱係因
    告訴人侵占公款，所以於附表一編號4 、6 所示時間各支付
    75萬元予伊充作封口費乙節，顯無可採，本件事證明確，被
    告上開犯行均堪認定，應依法論科。
二、論罪科刑：
  (一)按行為後法律有變更者，適用行為時之法律；但行為後之法
    律有利於行為人者，適用最有利於行為人之法律，刑法第2
    條第1 項定有明文。次按有關新舊法之比較，應就罪刑有關
    之共犯、未遂犯、想像競合犯、牽連犯、連續犯、結合犯以
    及累犯加重、自首減輕暨其他法定加減原因（如身分加減）
    與加減例等一切情形，綜其全部罪刑之結果而為比較（最高
    法院95年第8 次刑事庭會議決議參照）。查被告前開行為後
    ，刑法部分條文業經總統於94年2 月2 日修正公布，並依刑
    法施行法第10條之1 規定自95年7 月1 日施行。職是，本件
    自應就被告行為前、後相關法律有修正者，依前揭規定暨決
    議意旨加以綜合比較以資適用。茲說明如下：
  1.就事實一部分：95年7 月1 日修正施行之刑法，業已刪除第
    56條、第55條有關連續犯、牽連犯之規定，則被告附表一詐
    欺犯行及附表二偽造私文書犯行，依舊法本均得論以連續犯
    ，並依牽連犯規定從一重處斷，依新法將論以數罪而併罰之
    ，是此項修正不利被告，依刑法第2 條第1 項從舊從輕之規
    定，自應適用行為時即修正前刑法第56條、第55條之規定。
  2.就事實二部分：被告行為時，刑法第310 條第1 項所定罰金
    刑，依罰金罰鍰提高標準條例第1 項前段規定，提高10倍，
    行為後95年6 月14日修正公布刑法施行法增訂第1 條之1條
    文，該條前段規定「中華民國94年1 月7 日刑法修正施行後
    ，刑法分則編所定罰金之貨幣單位為新臺幣。94年1 月7日
    刑法修正時，刑法分則編未修正之條文定有罰金者，自94
    年1 月7 日刑法修正施行後，就其所定數額提高為30倍」，
    罰金本刑均同，裁判時法並未較有利於被告。而被告行為時
    刑法第33條第5 款規定罰金為（銀元）1 元以上，行為後，
    刑法第33條第5 款業於94年2 月2 日修正公布為罰金刑為新
    臺幣1,000 元以上，以百元計算之，則就所科罰金刑之下限
    係以行為時法有利於被告，是依刑法第2 條第1 項前段規定
    ，應適用罰金罰鍰提高標準條例第1 條前段及修正前刑法第
    33條第5 款之規定。
  3..新修正刑法第51條第5 款之規定，有期徒刑定應執行刑之
     上限，由不得逾20年提高為不得逾30年，此相當科刑規範
     之變更。比較新舊法之規定，應以修正前之刑法第51條第5
     款之規定較有利於被告。
  4..綜上所述，依前開決議整體比較結果，本件以修正前之刑
     法規定較有利於被告，爰依修正後刑法第2 條第1 項後段
     之規定，適用修正前刑法之相關規定。
  (二)核被告就附表一所為，均係犯刑法第339 條第1 項之詐欺取
    財罪；就附表二所為，均係犯同法第216 條、第210 條之行
    使偽造私文書罪；就事實二部分所為係犯同法第310 條第1
    項之誹謗罪。被告偽造印章、印文之行為，為偽造私文書之
    部分行為，而偽造私文書之低度行為，復為行使之高度行為
    所吸收，均不另論罪。被告上開多次行使偽造私文書及詐欺
    取財犯行，均時間緊接，手法相同，觸犯構成要件相同之罪
    ，顯係基於概括之犯意為之，應均依修正前刑法第56條規定
    ，各論以連續犯，並各加重其刑（按刑事訴訟法第260 條明
    定「不起訴處分已確定者」，並不包括僅在起訴書中附帶說
    明被告行為不構成某罪，並未獨立予以不起訴處分者，檢察
    官自得就該罪另行起訴，不受刑事訴訟法第260 條之拘束，
    最高法院72年度台上字第3311號判決、法務部74年3 月30日
    【74】法檢(二)字第843 號法律座談會研究意見可資參照。從
    而，本件被告附表編號1 、2 、5 部分之詐欺犯行，雖前經
    臺灣高雄地方法院檢察署檢察官因認犯罪嫌疑不足，惟該部
    分若成立犯罪，與起訴書犯罪事實欄所載被告其餘詐欺取財
    犯行，有連續犯之裁判上一罪關係，經不另為不起訴處分在
    案，然揆諸上開說明，既不受刑事訴訟法第260 條規定之拘
    束，本院自得併予審理。）。被告所犯連續行使偽造私文書
    、連續詐欺取財二罪間，有方法、目的之牽連關係，應依修
    正前刑法第55條後段規定，從一重論以連續行使偽造私文書
    罪。又被告所犯上開連續行使偽造私文書罪與誹謗罪間，犯
    意各別，罪名互殊，應分論併罰。爰審酌被告不思以正當途
    徑獲取金錢，竟利用告訴人對其信任，自88年間起至93年間
    止，一再以如附表一所列投資等事由，向告訴人詐取現金，
    復為掩飾犯行，行使如附表二所列偽造之文書，致告訴人受
    騙交付合計3 百餘萬元之現金，造成之損害非輕，犯後復執
    告訴人侵占公款，所以匯款支付封口費之詞，損害告訴人名
    譽，未見有何犯後愧對、悔改之心，自應給予相當之刑事非
    難，惟念其並無前科，素行良好，有臺灣高等法院被告前案
    紀錄表乙份在卷可憑等一切情狀，分別量處如主文所示之刑
    ，以資懲儆。又被告所犯二罪之犯罪時間均係在96年4 月24
    日以前，經查合於減刑之條件，應均依該條例第2 條第1 項
    第3款 規定，減其宣告刑2 分之1 ，並定其應執行之刑。
三、附表二備註欄所示偽造之印章、印文，應依刑法第219 條規
    定，不問屬於犯人與否，宣告沒收之。至附表二所示偽造之
    文書，雖為被告所製作供犯罪所用，惟業已交付告訴人所持
    有，非屬被告有，爰不另為沒收之諭知，附此敘明。
據上論斷，依刑事訴訟法第299 條第1 項前段，刑法第2 條第1
項前段、（修正前）第55條後段、第56條、第216 條、第210 條
、第339 條第1 項、第310 條第1 項、第219 條、第51條第5 款
，罰金罰鍰提高標準條例第1 條前段，現行法規所定貨幣單位折
算新臺幣條例第2 條，中華民國96年罪犯減刑條例第2 條第1 項
第3 款、第7 條、第10條，判決如主文。
本案經檢察官丙○○到庭執行職務。
中　　華　　民　　國　　96　　年　　10　　月　　26　　日
                刑事第十庭    審判長法  官  何秀燕
                                    法  官  吳金芳
                                    法　官  林揚奇
以上正本證明與原本無異。
如不服本判決應於收受本判決後10日內向本院提出上訴書狀，並
應敘述具體理由，如未敘述上訴理由者，應於上訴期間屆滿後20
日內補提理由書狀於本院（均須按他造當事人之人數附繕本）「
切勿逕送上級法院」。
中　　華　　民　　國　　96　　年　　10　　月　　26　　日
  　   　　　　　　　　　　　　　　 書記官  于耀文
 附表一：
┌─┬───┬──────┬────────────────┐
│編│日期  │詐騙金額    │詐騙方式                        │
│號│      │            │                                │
├─┼───┼──────┼────────────────┤
│ 1│88年4 │33萬元      │被告向告訴人表示同宏公司之外匯定│
│  │月14  │            │期存款年利率為7%，且有年終獎勵金│
│  │日至90│            │及回饋金等紅利，使告訴人陷於錯誤│
│  │年5 月│            │，以每月存款1 萬元之方式，農曆年│
│  │14日  │            │間再加碼投資合計7 萬元，於左列時│
│  │      │            │間，共交付33萬元予被告。        │
├─┼───┼──────┼────────────────┤
│ 2│90年3 │15萬5,000 元│被告以朱巧雲（即告訴人同學）與被│
│  │月間  │            │告之聯名共同投資，因朱巧雲經濟困│
│  │      │            │難無法繼續投資為由，請告訴人接手│
│  │      │            │朱巧雲之外匯存款投資，使告訴人陷│
│  │      │            │於錯誤而交付15萬5,000 元予被告。│
├─┼───┼──────┼────────────────┤
│ 3│91年6 │35萬元      │被告向告訴人佯稱前揭外匯定存帳戶│
│  │月間  │            │存款之扣款已可贖回，要求告訴人繳│
│  │      │            │交30萬元保證金及5 萬元開辦費辦理│
│  │      │            │領回存款手續，並稱該保證金及手續│
│  │      │            │費嗣後將會連同投資款一起退還，使│
│  │      │            │告訴人陷於錯誤遂依被告之指示匯款│
│  │      │            │35萬元至許群如之帳戶（華南商業銀│
│  │      │            │行花蓮分行、帳號：00000000000 號│
│  │      │            │）。                            │
├─┼───┼──────┼────────────────┤
│ 4│92年12│75萬元      │於92年2 月17日，被告傳真偽造之同│
│  │月18  │            │宏公司傳真1 紙（即附表二編號4） │
│  │日    │            │，表示告訴人需補足保證罰金，方可│
│  │      │            │領回存款，被告並佯稱伊已商請不知│
│  │      │            │情之林岱宏出面處理，很快就可以領│
│  │      │            │回外匯存款。嗣被告向告訴人再佯稱│
│  │      │            │林岱宏已經與同宏公司談好存款結清│
│  │      │            │問題，只要再存200 萬元，所有戶頭│
│  │      │            │可以一併結清並領回800 萬元，惟因│
│  │      │            │告訴人無力負擔剩下之金額，遂向被│
│  │      │            │告索取林岱宏之手機號碼：0000-000│
│  │      │            │410 （申請人實則為乙○○），因電│
│  │      │            │話無人接聽之後，告訴人遂以簡訊與│
│  │      │            │林岱宏（實為乙○○本人）聯繫：「│
│  │      │            │林岱宏你好，你傳的訊息，我有收到│
│  │      │            │，可是150 〈萬〉對我們而言，金額│
│  │      │            │太大了，我們沒辦法負擔，我們的錢│
│  │      │            │都投資下去了，沒有多餘的錢再投資│
│  │      │            │，可以商量一下嗎？不要讓我們負擔│
│  │      │            │那麼多，可以嗎？」，被告則使用該│
│  │      │            │電話號碼以簡訊回覆：「在商言商，│
│  │      │            │150 〈萬〉由你們負責，50〈萬〉我│
│  │      │            │出！期限到12月20日！還是你們想負│
│  │      │            │責200 〈萬〉？」等方式，讓告訴人│
│  │      │            │誤信林岱宏已經與同宏公司講好可領│
│  │      │            │回存款，致陷於錯誤而交付並轉存面│
│  │      │            │額75萬元之支票1 紙至被告乙○○中│
│  │      │            │國信託商業銀行000000000000號帳戶│
│  │      │            │。                              │
├─┼───┼──────┼────────────────┤
│ 5│93年2 │104萬2,000  │於93年2 月16日，被告又傳真偽造同│
│  │月至6 │元          │宏公司之文件1 紙（即附表二編號7 │
│  │月    │            │），要求告訴人補繳結匯保證罰金共│
│  │      │            │300 萬元，被告並佯稱之前因保證金│
│  │      │            │未繳交清楚，所以要繳交結匯保證罰│
│  │      │            │金300 萬元，且保證罰金日後可領回│
│  │      │            │，使告訴人陷於錯誤，遂以分期繳納│
│  │      │            │之方式，陸續交付予被告共104 萬2,│
│  │      │            │000 元以充為外匯存款保證罰金之用│
│  │      │            │。                              │
├─┼───┼──────┼────────────────┤
│ 6│93年8 │75萬元      │於93年6 月3 日，被告仍以同樣手法│
│  │月5日 │            │傳真同宏公司之公文聲明書1紙（即 │
│  │      │            │附表二編號9），向告訴人誆稱保證 │
│  │      │            │罰金每個帳戶300萬元，3個帳戶共90│
│  │      │            │0 萬元，復以0000000000號門號傳簡│
│  │      │            │訊向告訴人詐稱：「林岱宏告訴曹志│
│  │      │            │宇，這次的責任應該共同負擔，林岱│
│  │      │            │宏與許群如商量過，林岱宏、我（張│
│  │      │            │櫻珠）、你（甲○○）都是存戶！所│
│  │      │            │以他（林岱宏）會負擔300 萬元，其│
│  │      │            │他的300 萬元，請由我們（乙○○及│
│  │      │            │甲○○）支付！」，致使告訴人陷於│
│  │      │            │錯誤，而答應支付所應分擔之150 萬│
│  │      │            │元，其中75萬元匯款至被告中國信託│
│  │      │            │商業銀行三民分行帳號：          │
│  │      │            │000000000000之帳戶。            │
└─┴───┴──────┴────────────────┘
附表二：
┌─┬───┬───────┬────┬──────────┬─────┐
│編│日期  │偽造之文書    │被冒名者│犯罪手法            │備註      │
│號│      │              │        │                    │（應沒收之│
│  │      │              │        │                    │物）      │
├─┼───┼───────┼────┼──────────┼─────┤
│ 1│90年5 │渣打銀行外匯零│渣打銀行│偽刻曹運光印章後，蓋│1.曹運光印│
│  │月14日│存整付定存對帳│曹運光  │印於左列文書，而偽造│  章1 枚。│
│  │後某日│單及定存年息表│        │左列私文書3 紙後，郵│2.曹運光印│
│  │      │共3 紙（詳如93│        │寄予告訴人而行使之，│  文2枚。 │
│  │      │年度發查字第54│        │使告訴人認存款係存放│          │
│  │      │89號卷附件一  │        │於渣打銀行，足生損害│          │
│  │      │）            │        │於渣打銀行及告訴人。│          │
├─┼───┼───────┼────┼──────────┼─────┤
│ 2│90年4 │同宏公司外匯零│同宏公司│偽刻李育娟及同宏國際│1.同宏公司│
│  │月14後│存整付定存年息│李育娟  │有限公司香港總公司印│  印章1 枚│
│  │某日  │表1 紙（詳如上│        │章後，蓋印於左列文書│2.李育娟印│
│  │      │開發查卷附件二│        │，而偽造左列私文書1 │  章1枚   │
│  │      │）            │        │紙後，郵寄予告訴人而│3.同宏公司│
│  │      │              │        │行使之，使告訴人誤信│  印文1枚 │
│  │      │              │        │其存款已投資予同宏公│4.李育娟印│
│  │      │              │        │司並獲得利潤，足生損│  文1枚   │
│  │      │              │        │害於同宏公司李育娟及│          │
│  │      │              │        │告訴人。            │          │
├─┼───┼───────┼────┼──────────┼─────┤
│ 3│91年12│同宏公司外匯零│同宏公司│持上開偽刻之李育娟及│1.同宏公司│
│  │月5日 │存整付定存對帳│李育娟  │同宏公司印章，蓋印於│  印文1枚 │
│  │      │單2 紙（詳如上│        │左列文書，而偽造左列│2.李育娟印│
│  │      │開發查卷附件四│        │私文書2 紙後，傳真予│  文3枚   │
│  │      │）            │        │告訴人而行使之，足生│          │
│  │      │              │        │損害於同宏公司、李育│          │
│  │      │              │        │娟及告訴人。        │          │
├─┼───┼───────┼────┼──────────┼─────┤
│ 4│92年2 │同宏公司公文申│同宏公司│以編號3 之方式，偽造│1.同宏公司│
│  │月17日│明書2 紙（詳如│李育娟  │左列文書2 紙後，傳真│  印文1枚 │
│  │      │上開發查卷附件│        │予告訴人而行使之，足│2.李育娟印│
│  │      │六）          │        │生損害於同宏公司、李│  文4枚   │
│  │      │              │        │育娟及告訴人。      │          │
├─┼───┼───────┼────┼──────────┼─────┤
│ 5│92年5 │同宏公司零存整│同宏公司│以編號3 之方式，偽造│1.同宏公司│
│  │月至9 │付外幣定存金額│李育娟  │造左列文書3 紙後，傳│  印文3枚 │
│  │月間  │實收對帳單3紙 │        │真予告訴人而行使之，│2.李育娟印│
│  │      │（詳如上開發查│        │足生損害於同宏公司、│  文3枚   │
│  │      │卷附件七）    │        │李育娟及甲○○。    │          │
├─┼───┼───────┼────┼──────────┼─────┤
│ 6│92年12│讓渡書2 紙（詳│同宏公司│以編號3 之方式，造左│1.同宏公司│
│  │月17日│如上開發查卷附│李育娟  │列文書2 紙後，傳真予│  印文2枚 │
│  │      │件十一）      │        │告訴人而行使之，足生│2.李育娟印│
│  │      │              │        │損害於同宏公司、李育│  文2枚   │
│  │      │              │        │娟及告訴人。        │          │
├─┼───┼───────┼────┼──────────┼─────┤
│ 7│93年2 │同宏公司公文聲│同宏公司│以編號3 之方式，造左│1.同宏公司│
│  │月16日│明書1 紙（詳如│李育娟  │列文書1 紙後，傳真予│  印文1枚 │
│  │      │上開發查卷附件│        │告訴人而行使之，足生│2.李育娟印│
│  │      │十三）        │        │損害於同宏公司、李育│  文1枚   │
│  │      │              │        │娟及告訴人。        │          │
├─┼───┼───────┼────┼──────────┼─────┤
│ 8│93年6 │同宏公司收據1 │同宏公司│偽刻許群如印章後，持│1.許群如印│
│  │月2日 │紙（詳如上開發│許群如  │許群如及上開曹運光及│  章1枚   │
│  │      │查卷附件十五）│曹運光  │同宏公司印章，蓋印於│2.同宏公司│
│  │      │              │        │左列文書，而偽造左列│  印文1枚 │
│  │      │              │        │私文書1 紙後，傳真予│3.曹運光印│
│  │      │              │        │告訴人，足生損害於同│  文1枚   │
│  │      │              │        │宏公司、許群如、曹運│4.許群如印│
│  │      │              │        │光及告訴人。        │  文1枚   │
├─┼───┼───────┼────┼──────────┼─────┤
│ 9│93年6 │同宏公司公文聲│同宏公司│持上開偽刻之曹運光、│1.同宏公司│
│  │月3日 │明書1 紙（詳如│曹運光  │許群如及同宏公司印章│  印文1枚 │
│  │      │上開發查卷附卷│許群如  │，偽造左列文書1 紙後│2.曹運光印│
│  │      │十六）        │        │，傳真予告訴人而行使│  文1枚   │
│  │      │              │        │之，足生損害於同宏公│3.許群如印│
│  │      │              │        │司、曹運光、許群如及│  文1枚   │
│  │      │              │        │告訴人。            │          │
├─┼───┼───────┼────┼──────────┼─────┤
│10│93年8 │同宏公司收據及│同宏公司│收據部分以編號9 之方│1.同宏公司│
│  │月6日 │公文聲明書2紙 │曹運光  │式，偽造收據1 紙後，│  印文2枚 │
│  │      │（詳如上開發查│許群如  │傳真予告訴人而行使之│2.曹運光印│
│  │      │卷附件二十一）│李育娟  │，足生損害於同宏公司│  文1枚   │
│  │      │              │        │及告訴人。          │3.許群如印│
│  │      │              │        │                    │  文2枚   │
│  │      │              │        │聲明書部分持上開偽刻│4.李育娟印│
│  │      │              │        │之曹運光、許群如、李│  文1枚   │
│  │      │              │        │育娟及同宏公司印章，│          │
│  │      │              │        │偽造左列文書1 紙後，│          │
│  │      │              │        │傳真予告訴人而行使之│          │
│  │      │              │        │，足生損害於同宏公司│          │
│  │      │              │        │、曹運光、許群如、李│          │
│  │      │              │        │育娟及告訴人。      │          │
└─┴───┴───────┴────┴──────────┴─────┘
附表三：
┌────┬────────────┬──────────┐
│編 號   │  證據名稱              │備註：              │
├────┼────────────┼──────────┤
│ 1      │中國國際商業銀行國內匯款│即附表一編號3之匯款 │
│        │申請書（詳如93年度發查字│                    │
│        │第5489號附卷三）        │                    │
├────┼────────────┼──────────┤
│ 2      │被告親自書寫朱巧雲投資部│可證明附表一編號2 之│
│        │分之明細（詳如上開發查卷│事項                │
│        │附件五）                │                    │
├────┼────────────┼──────────┤
│ 3      │1.被告所有0000000000號行│證明附表一編號4 之事│
│        │  動電話傳簡訊至告訴人行│項                  │
│        │  動電話之照片（詳如上開│                    │
│        │  發查卷附件八、九、十）│                    │
│        │2.發票人為：鳳山五甲郵局│                    │
│        │  ，發票日期：92年12月18│                    │
│        │  日提示人存款帳號：1185│                    │
│        │  00000000 之支票影本乙 │                    │
│        │  份（參本院卷第102頁、 │                    │
│        │  上開發查卷附件十二）  │                    │
│        │3.泛亞電信股份有限公司95│                    │
│        │  年3 月13日泛警00000000│                    │
│        │  號函暨附件（參94他字第│                    │
│        │  904 號卷第105 頁、第10│                    │
│        │  6 頁）                │                    │
├────┼────────────┼──────────┤
│ 4      │告訴人存摺於93年2 月至6 │可證明附表一編號5 之│
│        │月間明細影本（詳如上開發│事項                │
│        │查卷附件十四）          │                    │
├────┼────────────┼──────────┤
│ 5      │1.被告所有0000000000行動│可證明附表一編號6 之│
│        │  電話傳簡訊至告訴人手機│事項                │
│        │  之照片（詳如上開發查卷│                    │
│        │  附件十七）            │                    │
│        │2.中國國際商業銀行國內匯│                    │
│        │  款申請書（詳如上開發查│                    │
│        │  卷附卷十九）          │                    │
│        │3.和信電信股份有限公司傳│                    │
│        │  真1 紙（94年度他字904 │                    │
│        │  號卷第28頁）          │                    │
└────┴────────────┴──────────┘
附錄本案論罪科刑法條：
刑法第216條
行使第210 條至第215 條之文書者，依偽造、變造文書或登載不
實事項或使登載不實事項之規定處斷。
刑法第210條
偽造、變造私文書，足以生損害於公眾或他人者，處5 年以下有
期徒刑。
刑法第339條
意圖為自己或第三人不法之所有，以詐術使人將本人或第三人之
物交付者，處5 年以下有期徒刑、拘役或科或併科1 千元以下罰
金。
以前項方法得財產上不法之利益或使第三人得之者，亦同。
前二項之未遂犯罰之。
刑法第310條
意圖散布於眾，而指摘或傳述足以毀損他人名譽之事者，為誹謗
罪，處 1 年以下有期徒刑、拘役或 5 百元以下罰金。
散布文字、圖畫犯前項之罪者，處 2 年以下有期徒刑、拘役或 1
千元以下罰金。
對於所誹謗之事，能證明其為真實者，不罰。但涉於私德而與公
共利益無關者，不在此限。
